254Edepot - Archives communales déposées de Frédéric-Fontaine
Archives Départementales de la Haute-Saône
Série Edepot
ARCHIVES COMMUNALES DEPOSEES. ARCHIVES DES INTERCOMMUNALITES.
254Edepot - Archives communales déposées de Frédéric-Fontaine
1791-1931
254Edepot1-23
Archives Départementales de la Haute-Saône 14B rue Miroudot St Ferjeux 70000 VESOUL
COMMUNE DE FREDERIC-FONTAINE
Avant 1792, la population luthérienne de Frédéric-Fontaine dépendait de la paroisse de Clairegoutte. Sources complémentaires aux Archives Départementales de la Haute-Saône: B 9487, Pièces diverses et plans provenant des maîtrises de Montbéliard et de Sens concernant la commune de Frédéric-Fontaine (1728-1792). E 10, titres féodaux concernant Frédéric-Fontaine (1503-1790). 3 O 261, travaux communaux (depuis 1828).
Modalités d'entrée
Dépôt du 04/08/2004
Dernier ajout le 16/08/2004
Archives publiques
Sommaire
ARCHIVES MODERNES
ADMINISTRATION GENERALE DE LA COMMUNE (1824-1914)
254 Edepot 1-7
POPULATION-AGRICULTURE (1809-1906)
254 Edepot 9-10, 254 Edepot 8
CONTRIBUTIONS (1878-1921)
254 Edepot 11-12
AFFAIRES MILITAIRES (1822-1925)
254 Edepot 13-14
JUSTICE (1849-1895)
254 Edepot 15
ELECTIONS (1807-1913)
254 Edepot 16-17
FINANCES DE LA COMMUNE (1791-1856)
254 Edepot 18-19
EDIFICES COMMUNAUX (1823-1929)
254 Edepot 20
BIENS ET BOIS COMMUNAUX (1809-1931)
254 Edepot 21-22
VOIRIE (1837-1892)
254 Edepot 23
- ARCHIVES MODERNES
  - ADMINISTRATION GENERALE DE LA COMMUNE
    - Registre de délibérations du conseil municipal. NON VU EN 1990., An XII-1824; 254 Edepot 1; D1
      Communicabilité
      Communicable
      Non communicable physiquement
      Raison: Non vu en 1990
      REGISTRE; DELIBERATION
      Thesaurus administratif:
      CONSEIL MUNICIPAL
      Noms géographiques:
      FREDERIC-FONTAINE
    - Registre de délibérations du conseil municipal., 1824-1850; 254 Edepot 2; D2
    - Registre de délibérations du conseil municipal. NON VU EN 1990., 1850-1870; 254 Edepot 3; D3
    - Registre de délibérations du conseil municipal., 1870-1884; 254 Edepot 4; D4
    - Registre de délibérations du conseil municipal., 1884-1900; 254 Edepot 5; D5
    - Registre de délibérations du conseil municipal., 1900-1914; 254 Edepot 6; D6
      RECENSEMENT MILITAIRE; DELIBERATION
    - Registre des arrêtés du maire (1912-1939). Répertoire des actes administratifs (an XII-1875)., An XII-1939; 254 Edepot 7; D7
      REGISTRE; ARRETE DU MAIRE; REPERTOIRE
  - POPULATION-AGRICULTURE
    - Mouvements annuels de la population., 1853-1906; 254 Edepot 8; F1
      STATISTIQUE
      POPULATION
    - Recensement quinquennal de la population: listes nominatives (1841-1896). Renseignements statistiques (1856-1896)., 254 Edepot 9; F2
      Support de substitution
      Cote 6Mi117
      DENOMBREMENT DE LA POPULATION; STATISTIQUE
      RECENSEMENT DE POPULATION
    - Statistiques agricoles (1871-1903). Fourniture et entretien du taureau communal (1809-1861)., 1809-1903; 254 Edepot 10; F3
      AGRICULTURE
  - CONTRIBUTIONS
    - Cadastre: état de sections (an VII). Mandements des contributions (an X-1809). Matrice de rôle de la contribution foncière (an VII). Matrices générales des contributions directes (1836-1841; 1850-1877)., An VII-1877; 254 Edepot 11; G1
      ETAT DE SECTION; MATRICE D'IMPOSITION
      FISCALITE IMMOBILIERE
    - Matrices générales des contributions directes (1878-1881, 1886-1921)., 1878-1921; 254 Edepot 12; G2
      MATRICE D'IMPOSITION
      FISCALITE DES PERSONNES; FISCALITE IMMOBILIERE; FISCALITE PROFESSIONNELLE
  - AFFAIRES MILITAIRES
    - Tableaux de recensement des jeunes gens (822-1833, 1835-1855, 1857, 1859, 1861-1894, 1896-1913, 1915-1918, 1921-1925). Armée territoriale: tableau de recensement des hommes appartenant aux classes de 1855 à 1866 (1874). Souscription pour l'acquisition d'un aéroplane à offrir au 7ème corps d'armée (s.d.)., 1822-1925; 254 Edepot 13; H1
      RECENSEMENT MILITAIRE
      CONSCRIPTION
    - Garde nationale. Liste de recensement (s.d.). Relevés nominatifs des citoyens (1848). Contrôles matricule et général (s.d.). Election des officiers et sous-officiers: procès-verbaux (1834, 1843). Procès-verbal de reconnaissance et prestation de serment des officiers (1843)., 1834-1848; 254 Edepot 14; H2
      RECENSEMENT MILITAIRE; PROCES-VERBAL D'ELECTION
      Thesaurus historique:
      garde nationale
  - JUSTICE
    - Listes générales du jury., 1849-1895; 254 Edepot 15; I1
      LISTE NOMINATIVE
      JURY D'ASSISES
  - ELECTIONS
    - Listes des électeurs (1841, 1843-1846, 1848, 1850-1851, 1853-1913)., 1841-1913; 254 Edepot 16; K1
      LISTE ELECTORALE
      ELECTEUR
    - Vote pour l'élection du président de la République (1848), vote général pour le rétablissement de l'Empire (1852), plébiscité du 8 mai 1870, élections de membres du conseil général (1848-1913), élections de membres du conseil d'arrondissement (1877-1910), élections des membres du conseil municipal (1848-1912): procès-verbaux. Personnel communal. Demande d'un garde-champêtre (1807). Marchés de pâtres (1840-1893)., 1807-1913; 254 Edepot 17; K2
      PROCES-VERBAL D'ELECTION
      ELECTION CANTONALE; ELECTION MUNICIPALE; ELECTION PRESIDENTIELLE; PERSONNEL
  - FINANCES DE LA COMMUNE
    - Budgets (1809, 1817-1818, 1820, 1823-1851)., 1809-1851; 254 Edepot 18; L1
      BUDGET
      FINANCES COMMUNALES
    - Comptes administratifs (1791-1793, an XIII-1809, 1849-1850, 1855-1856). Comptes de gestion (an V-an XIV, 1807-1808, 1810-1823, 1826-1837, 1839-1850). Tableaux des comptes rendus par différents comptables (an V-1807)., 1791-1856; 254 Edepot 19; L2
      COMPTE ADMINISTRATIF; COMPTE DE GESTION
  - EDIFICES COMMUNAUX
    - Travaux de réparations à la maison commune et à la salle d'école (1908-1926). Refonte de cloche (1854-1867). Fourniture et installation d'une horloge (1906). Acquisition d'une bascule (1911-1912). Construction d'un pont à bascule (1928-1929, plan). Projet de construction d'une remise pour trieur et de cabinets d'aisance pour l'école (1911). Acquisition de terrain pour le nouveau cimetière (1823-1824). Construction des murs du cimetière (1886-1887). Location de la maison d'école enfantine (1904)., 1823-1929; 254 Edepot 20; M1
      PLAN
      CIMETIERE; HOTEL DE VILLE
  - BIENS ET BOIS COMMUNAUX
    - Ventes de terrains communaux (1809-1831). Acquisitions de terrains (1859-1903, plan). Echanges (1869-1899). Locations de terrains (1809-1925). Pièces de procès entre la commune et Jacques Croissant, au sujet d'un droit de passage dans un pré (1853-1859)., 1809-1931; 254 Edepot 21; N1
      BAUX RURAUX
      Noms de personnes:
      CROISSANT (Jacques)
    - Procès-verbal de visite des bois (1813). Adjudications des coupes (1812-1816). Répartitions du taillis et de la futaie (1826-1844). Procès-verbal de délimitation partielle entre la forêt communale et le sieur Jacques Nardin (1864-1866). Amodiations de la chasse (1812-1830). Concessions de terrains au cimetière (1892-1913)., 1812-1913; 254 Edepot 22; N2
      PROCES-VERBAL
      BOIS; CHASSE; CONCESSION FUNERAIRE
      NARDIN (Jacques)
  - VOIRIE
    - Tableau général des chemins vicinaux (1837, 1865), des chemins ruraux (s.d.). Chemin vicinal ordinaire de Frédéric-Fontaine à Lomont, construction d'aqueduc (1869). Chemin vicinal ordinaire de Frédéric-Fontaine à Etobon, construction (1890-1892)., 1837-1892; 254 Edepot 23; O1
      RESEAU ROUTIER